# 长投合并

提问人：飛魚 时间：2014-09-04 13:09:38
A企业对B公司的投资确认为金融资产，而不是长投，那么AB之间的未实现的内部交易如何进行处理呢？

回答人：chenyiwei
目前的这个图片，容易使人误解为“合营安排”是根本，但实际上“合营安排”与“子公司”、“联营企业”、“金融资产”应当是并列的一级目录，而不是在对合营企业进行会计处理的过程中顺道分出。 建议看一下我发的合营安排准则实务操作指南中的“图 1 ：合营安排准则与其他相关准则关系图”。